臺灣臺南地方法院民事裁定
111年度護字第286號
聲  請  人  臺南市政府社會局

法定代理人  陳榮枝  



少      年
即受安置人  林A       年籍詳附件
法定代理人
即 相 對人  林B       年籍詳附件
上列聲請人聲請延長安置事件，本院裁定如下：
    主    文
少年林A准予自民國111年12月24日起延長安置至112年3月23日止
。
程序費用由聲請人負擔。
    理    由
一、聲請意旨略以：少年即受安置人林A前因未受適當之養育或
    照顧，為確保少年人身安全，經聲請人於民國110年12 月21
    日緊急安置於適當場所，並經本院裁定繼續及延長安置，最
    近1 次為111年度護字第203號裁定准予自111年9月24日起繼
    續安置3 個月至同年12月23日，惟受安置人林A目前持續心
    理諮商中，法定代理人林B亦有個人情緒、經濟等問題，尚
    難承擔照顧教養之責，故為確保其人身安全，並提供適當保
    護及照顧，認有延長安置之必要，爰依兒童及少年福利與權
    益保障法第57條第2 項規定，聲請本院裁定准予自111 年12
     月24日起延長安置至112年3月23日止等語。
二、按兒童及少年有下列各款情形之一，非立即給予保護、安置
    或為其他處置，其生命、身體或自由有立即之危險或有危險
    之虞者，直轄市、縣（市）主管機關應予緊急保護、安置或
    為其他必要之處置：㈠兒童及少年未受適當之養育或照顧。
    ㈡兒童及少年有立即接受診治之必要，而未就醫。㈢兒童及
    少年遭遺棄、身心虐待、買賣、質押，被強迫或引誘從事不
    正當之行為或工作。㈣兒童及少年遭受其他迫害，非立即安
    置難以有效保護。直轄市、縣（市）主管機關依前條規定緊
    急安置時，應即通報當地地方法院及警察機關，並通知兒童
    及少年之父母、監護人。緊急安置不得超過72小時，非72小
    時以上之安置不足以保護兒童及少年者，得聲請法院裁定繼
    續安置。繼續安置以3 個月為限；必要時，得聲請法院裁定
    延長之，每次得聲請延長3 個月。兒童及少年福利與權益保
    障法第56條第1 項、第57條第1 項前段、第2 項分別定有明
    文。
三、經查，聲請人上開主張，業據其提出兒童及少年保護案件安
    置評估報告表、表達意願書、本院111年度護字第203號民事
    裁定等為證，堪信為真實。本院審酌上開資料，並衡酌現階
    段少年之最佳利益等情，認少年確有未受適當養育、照顧之
    情事，如不予延長安置，顯不足以保護少年，是本件聲請人
    聲請延長安置少年，核與首揭法律規定相符，應予准許如主
    文所示。
四、依家事事件法第97條，非訟事件法第21條第1 項前段、第24
    條第1項，裁定如主文。
中　　華　　民　　國　　111 　年　　12　　月　　6 　　日
                  家事法庭  法  官  陳文欽
以上正本係照原本做成。
如對本裁定抗告須於裁定送達後10日內向本院提出抗告狀，並繳
納裁判費新台幣1,000元。
中　　華　　民　　國　　111 　年　　12　　月　　6 　　日
                            書記官  易佩雯